---
title: "PF-0953 Programación geoespacial en R"
output: html_document
---


```{r setup, include=FALSE}
knitr::opts_chunk$set(echo = TRUE)
```
## Descripción general

En esta tarea, desarrollará un mapa para la Web mediante la biblioteca Leaflet. El resultado final será un documento en la sintaxis R Markdown publicado en GitHub Pages.

## Fecha de entrega y entregables

La fecha límite de entrega es el miércoles 4 de noviembre de 2020 antes de las 5:00 p.m. NO SE ACEPTARÁN ENTREGAS DESPUÉS DE ESA FECHA Y HORA. Debe enviarle al profesor por correo electrónico la dirección del sitio en GitHub Pages resultante.

El proyecto     puede realizarse en grupos de un máximo de tres estudiantes. Por favor copie el mensaje de correo a las direcciones de todos los integrantes del grupo e incluya los nombres de los integrantes en los metadatos del documento. Debe enviarse solamente un mensaje por grupo.

## Desarrollo

Desarrolle un mapa en Leaflet con las siguientes características (el valor porcentual de cada aspecto a evaluar se muestra entre paréntesis):

(5%) Tres capas base (puede elegirlas).

```{r}
# Importación de datos de casos recuperados, fallecidos, activos y positivos de Covid-19 en los países de Centroamérica

cr_covid19_recuperados <- read.csv(file='https://raw.githubusercontent.com/pf0953-programaciongeoespacialr-2020/datos/master/covid19/ms/covid19-recuperados-cantones-20201027.csv')


cr_covid19_fallecidos <- read.csv(file='https://raw.githubusercontent.com/pf0953-programaciongeoespacialr-2020/datos/master/covid19/ms/covid19-fallecidos-cantones-20201027.csv')


cr_covid19_activos <- read.csv(file='https://raw.githubusercontent.com/pf0953-programaciongeoespacialr-2020/datos/master/covid19/ms/covid19-activos-cantones-20201027.csv')


cr_covid19_positivos <- read.csv(file='https://raw.githubusercontent.com/pf0953-programaciongeoespacialr-2020/datos/master/covid19/ms/covid19-positivos-cantones-20201027.csv')


```

5%) Tres capas base (puede elegirlas).

```{r}


```
Cuatro capas sobrepuestas (overlay):

(15%) Mapa de coropletas de casos positivos de COVID-19 en cantones de Costa Rica.

```{r}

```


(15%) Mapa de coropletas de casos activos de COVID-19 en cantones de Costa Rica.

(15%) Mapa de coropletas de casos recuperados de COVID-19 en cantones de Costa Rica.

(15%) Mapa de coropletas de casos fallecidos de COVID-19 en cantones de Costa Rica.

(10%) Leyendas que muestren el significado de los colores en cada capa sobrepuesta.

(10%) Control de capas para activar y desactivar las capas base y sobrepuestas.

(5%) Control de escala.

(10%) Al hacer clic sobre el polígono de un cantón, debe mostrarse el nombre del cantón y la cantidad de casos correspondiente a la capa (positivos, activos, recuperados o fallecidos).

```{r}

library(leaflet)

library(sf)

library(tidyr)

library(dplyr)

#Capa de cantones ACTIVOS

sf_cantones_activos <-
  st_read(
          "https://raw.githubusercontent.com/taller-r-jornadas-sigtd-2020/datos/master/cantones.geojson", 
          quiet = T
)

cr_covid19_activos <- 
  read.csv(
    "https://raw.githubusercontent.com/pf0953-programaciongeoespacialr-2020/datos/master/covid19/ms/covid19-activos-cantones-20201020.csv"
    )

#Fechas en filas 
cr_covid19_activos <-
  cr_covid19_activos %>%
  pivot_longer(
    cols = c(-cod_provin, -provincia, -cod_canton, -canton), 
    names_to = "fecha", 
    values_to = "activos"
  )

#Ultima fecha de activos
 cr_covid19_activos_ultimafecha <- 
  cr_covid19_activos %>%
  filter(fecha == max(fecha, na.rm = TRUE)) %>%
  select(cod_canton, activos)
 
 # Objeto sf de casos activos en cantones en la última fecha
cr_covid19_activos_ultimafecha <-
  left_join(sf_cantones_activos, cr_covid19_activos_ultimafecha, by = c('cod_canton')) %>%
  arrange(desc(activos))

#Capa de cantones POSITIVOS

sf_cantones_positivos <-
  st_read(
          "https://raw.githubusercontent.com/taller-r-jornadas-sigtd-2020/datos/master/cantones.geojson", 
          quiet = T
)

cr_covid19_positivos <- 
  read.csv(
    "https://raw.githubusercontent.com/pf0953-programaciongeoespacialr-2020/datos/master/covid19/ms/covid19-positivos-cantones-20201027.csv"
    )

#Fechas en filas 
cr_covid19_positivos <-
  cr_covid19_positivos %>%
  pivot_longer(
    cols = c(-cod_provin, -provincia, -cod_canton, -canton), 
    names_to = "fecha", 
    values_to = "positivos"
  )

#Ultima fecha de positivos
 cr_covid19_positivos_ultimafecha <- 
  cr_covid19_positivos %>%
  filter(fecha == max(fecha, na.rm = TRUE)) %>%
  select(cod_canton, positivos)
 
 # Objeto sf de casos positivos en cantones en la última fecha
cr_covid19_positivos_ultimafecha <-
  left_join(sf_cantones_positivos, cr_covid19_positivos_ultimafecha, by = c('cod_canton')) %>%
  arrange(desc(positivos))

#Capa de cantones RECUPERADOS

sf_cantones_recuperados <-
  st_read(
          "https://raw.githubusercontent.com/taller-r-jornadas-sigtd-2020/datos/master/cantones.geojson", 
          quiet = T
)

cr_covid19_recuperados <- 
  read.csv(
    "https://raw.githubusercontent.com/pf0953-programaciongeoespacialr-2020/datos/master/covid19/ms/covid19-recuperados-cantones-20201027.csv"
    )

#Fechas en filas 
cr_covid19_recuperados <-
  cr_covid19_recuperados %>%
  pivot_longer(
    cols = c(-cod_provin, -provincia, -cod_canton, -canton), 
    names_to = "fecha", 
    values_to = "recuperados"
  )

#Ultima fecha de recuperados
 cr_covid19_recuperados_ultimafecha <- 
  cr_covid19_recuperados %>%
  filter(fecha == max(fecha, na.rm = TRUE)) %>%
  select(cod_canton, recuperados)
 
 # Objeto sf de casos recuperados en cantones en la última fecha
cr_covid19_recuperados_ultimafecha <-
  left_join(sf_cantones_recuperados, cr_covid19_recuperados_ultimafecha, by = c('cod_canton')) %>%
  arrange(desc(recuperados))

#Capa de cantones FALLECIDOS

sf_cantones_fallecidos <-
  st_read(
          "https://raw.githubusercontent.com/taller-r-jornadas-sigtd-2020/datos/master/cantones.geojson", 
          quiet = T
)


cr_covid19_fallecidos <- 
  read.csv(
    "https://raw.githubusercontent.com/pf0953-programaciongeoespacialr-2020/datos/master/covid19/ms/covid19-fallecidos-cantones-20201027.csv"
    )

#Fechas en filas 
cr_covid19_fallecidos <-
  cr_covid19_fallecidos %>%
  pivot_longer(
    cols = c(-cod_provin, -provincia, -cod_canton, -canton), 
    names_to = "fecha", 
    values_to = "fallecidos"
  )

#Ultima fecha de fallecidos
 cr_covid19_fallecidos_ultimafecha <- 
  cr_covid19_fallecidos %>%
  filter(fecha == max(fecha, na.rm = TRUE)) %>%
  select(cod_canton, fallecidos)
 
 # Objeto sf de casos fallecidos en cantones en la última fecha
cr_covid19_fallecidos_ultimafecha <-
  left_join(sf_cantones_fallecidos, cr_covid19_fallecidos_ultimafecha, by = c('cod_canton')) %>%
  arrange(desc(fallecidos))

#Mapa de coropletas casos completo

bins <- c(0, 100, 500, 1000, 2000, Inf)
paleta_azul <- colorBin("PuBuGn", domain = cr_covid19_activos_ultimafecha$activos, bins = bins)

leaflet(cr_covid19_activos_ultimafecha) %>% 
  fitBounds(lng1 = -86, lng2 = -82, lat1 = 8, lat2 = 11) %>%
  addProviderTiles(providers$Esri.WorldImagery, group = "Imágenes de ESRI") %>% 
  addProviderTiles(providers$Stamen.TonerLite, group = "Stamen Toner Lite") %>%
  addProviderTiles(providers$OpenStreetMap.Mapnik, group = "OpenStreetMap") %>%
  addPolygons(fillColor = ~paleta_azul(activos), stroke=T, fillOpacity = 1,
              color="black", weight=0.2, opacity= 0.5,
              group = "Cantones_activos",
              popup = paste(
                        "Provincia: ", cr_covid19_activos_ultimafecha$provincia, "<br>",
                        "Cantón: ", cr_covid19_activos_ultimafecha$canton, "<br>",
                        "activos: ", cr_covid19_activos_ultimafecha$activos
                      )
  ) %>%
  addLegend("bottomright", pal = paleta_azul, values = ~activos,
    title = "Casos Covid19",
    opacity = 1
  ) %>%  
  addLayersControl(
    baseGroups = c("OpenStreetMap","Stamen Toner Lite", "Imágenes de ESRI"),
    overlayGroups = c("Cantones"),
    options = layersControlOptions(collapsed = TRUE)    
  ) %>%
 addPolygons(fillColor = ~paleta_azul(activos), stroke=T, fillOpacity = 1,
              color="black", weight=0.2, opacity= 0.5,
              group = "Cantones_positivos",
              popup = paste(
                        "Provincia: ", cr_covid19_positivos_ultimafecha$provincia, "<br>",
                        "Cantón: ", cr_covid19_positivos_ultimafecha$canton, "<br>",
                        "Positivos: ", cr_covid19_positivos_ultimafecha$positivos
                      )
  ) %>%
  addPolygons(fillColor = ~paleta_azul(activos), stroke=T, fillOpacity = 1,
              color="black", weight=0.2, opacity= 0.5,
              group = "Cantones_recuperados",
              popup = paste(
                        "Provincia: ", cr_covid19_recuperados_ultimafecha$provincia, "<br>",
                        "Cantón: ", cr_covid19_recuperados_ultimafecha$canton, "<br>",
                        "Recuperados: ", cr_covid19_recuperados_ultimafecha$recuperados
                      )
  ) %>%
  addPolygons(fillColor = ~paleta_azul(activos), stroke=T, fillOpacity = 1,
              color="black", weight=0.2, opacity= 0.5,
              group = "Cantones_fallecidos",
              popup = paste(
                        "Provincia: ", cr_covid19_fallecidos_ultimafecha$provincia, "<br>",
                        "Cantón: ", cr_covid19_fallecidos_ultimafecha$canton, "<br>",
                        "Fallecidos: ", cr_covid19_fallecidos_ultimafecha$fallecidos
                      )
  ) %>%
 addLayersControl(
    baseGroups = c("OpenStreetMap","Stamen Toner Lite", "Imágenes de ESRI"),
    overlayGroups = c("Cantones_activos","Cantones_positivos", "Casos_recuperados", "Casos_fallecidos"),
    options = layersControlOptions(collapsed = TRUE)    
  ) %>%
  addMiniMap(
    toggleDisplay = TRUE,
    position = "bottomleft",
    tiles = providers$OpenStreetMap.Mapnik
  )



```

